最　高　行　政　法　院　裁　定　　　　　　　　　　九十三年度裁字第四八二號
　　抗　告　人　甲○○
右抗告人因與相對人財政部臺北市國稅局間贈與稅事件，對於中華民國九十一年十二
月十七日臺北高等行政法院九十一年度訴字第三六一○號裁定提起抗告，本院裁定如
左︰
　　主  文
抗告駁回。
抗告訴訟費用由抗告人負擔。
　　理  由
一、本件抗告意旨略謂：相對人於九十一年三月二十五日所發違章案號ＡＩＺ000
    00000000號違章案件罰鍰繳款書，係將該罰鍰之繳納期更改為自九十一
    年四月二十六日起至九十一年六月二十五日止，此觀諸相對人所核發之罰鍰繳款
    書載稱：「繳納期間自九十年一月二十六日至九十年三月二十五日止因復查決定
    展延自九十一年四月二十六日超至九十一年六月二十五日止」至明。是前項罰鍰
    繳款書既非就抗告人申請免予核課贈與稅與罰鍰，予以駁回之書面，自非復查決
    定書，縱令前揭罰鍰繳款書中記載復查決定之字樣，亦不得據以認定為復查決定
    ，至臻明灼。再者，繳納期間若何為相對人所為課處罰鍰之行政處分內容之一部
    分，且此攸關抗告人之期限利益，相對人於前揭罰鍰繳款書將繳納期間台九十年
    一月二十六日起至九十年三月二十五日止，更改為自九十上年四月二十六日起至
    九十一年六月二十五日止，前後之繳納期間並非連續，而有間斷，自非展延，顯
    見相對人係以後來更改期間之行政處分變更原核定之行政處分即財北國稅財字第
    八四八九二六一二五五號函所檢具之罰鍰繳款書，則前揭更改繳納期間之罰鍰繳
    款書係相對人所為足以對抗告人權利發生效果之單方行政行為，自不能謂非行政
    處分，抗告人據以申請復查，洵屬有據。原審未仔細審酌相對人所發前揭罰鍰繳
    款書之內容，遂認抗告人謂其於九十一年五月七日申請復查，係不服相對人所發
    違章案號ＡＩＺ00000000000號違章案件罰鍰繳款書之行政處分，申
    請復查云云，惟對復查決定書不得再為復查申請，相對人將抗告人之復查申請視
    為提起訴願，並無不合云云，即將前揭罰鍰繳款書視為復查決定書，而為不利抗
    告人之判斷，顯與卷証資料不符，殊屬違誤。況且，抗告人先前係對相對人所發
    財北國稅財字第八四八九二六一二五號函核課贈與稅與罰鍰之處分不服，而申請
    復查，並未對罰鍰之繳納期間有所爭執，而相對人所發違章案號ＡＩＺ0000
    0000000違章案件罰鍰繳款書既係對抗告人之繳納期間予以更改，並非對
    抗告人免予核課贈與稅以及罰鍰之申請予以准駁，衡情論理，又何能謂前揭罰鍰
    繳款書系相對人對抗告人之申請復查所為之復查決定，由此益徵原審認定前揭罰
    鍰繳款書為復查決定，洵非適法等語。
二、經核原裁定係以：「一、按訴願之提起，應自行政處分達到或公告期滿之次日起
    三十日內為之。訴願事件，提起訴願逾法定期間或未於訴願法第五十七條但書所
    定期間內補送訴願書者，應為不受理之決定，分別為同法第十四條第一項及第七
    十七條第二款所明定。二、本件抗告人因贈與稅事件，係於民國九十年十二月二
    十五日收受相對人九十年十一月九日財北國稅法字第九○○三九一一五號之復查
    決定書，此有掛號郵件收件回執影本附原處分卷可稽。計其提起訴願之期間，應
    自九十年十二月二十六日起算，因抗告人住居台北市，無在途期間之適用，計至
    九十一年一月二十四日即已屆滿。抗告人於九十一年五月七日始再度向相對人提
    出復查申請書，經查對復查決定書不得再為復查申請，相對人將抗告人之復查申
    請視為提起訴願，送請財政部依訴願程序辦理，此有相對人於訴願書之收文章可
    按，訴願決定以其訴願已逾法定不變期間，不予受理，自無不合。抗告人雖謂其
    於九十一年五月七日申請復查，係不服被告所發違章案號ＡＩＺ0000000
    0000號違章案件罰鍰繳款書之行政處分，申請復查云云，惟查對復查決定書
    不得再為復查申請，相對人將抗告人之復查申請視為提起訴願，送請財政部依訴
    願程序辦理，於法並無不合，倘抗告人認其九十一年五月七日復查申請，不得以
    訴願程序辦理，則抗告人迄未另提起訴願，抗告人亦不得對之提起行政訴訟，從
    而，本件抗告人所提起之行政訴訟，不備其他要件，應予駁回。」為由裁定，駁
    回抗告人在原審之訴。揆諸前開說明，認事用法均妥適，並無違誤，抗告意旨仍
    執前詞，認相對人因抗告人申請復查而延展本件罰鍰繳款期限之前揭「ＡＩＺ0
    0000000000號違章案件罰鍰繳款書」，為另一行政處分，執以指摘原
    裁定違誤，尚難認有理由，應予駁回。
三、據上論結，本件抗告為無理由。爰依行政訴訟法第二百七十二條、第一百零四條
    、民事訴訟法第九十五條、第七十八條，裁定如主文。
中　　華　　民　　國　　九十三　　　年　　　四　　　　月　　　二十九　　日
                    最 高 行 政 法 院  第 五 庭
                                審 判 長 法  官　　　趙　永　康
                                         法  官      黃　璽　君
                                         法  官　　　劉　鑫　楨
                                         法  官　　　鄭　淑　貞
                                         法  官　　　黃　合　文
右  正  本  證  明  與  原  本  無  異
　　　　　　　　　　　　　　　　　　　　 法院書記官　蘇　金　全
中　　華　　民　　國　　九十三　　　年　　　四　　　　月　　　三十　　　日
